【裁判字號】    95,聲,2284
【裁判日期】    951031
【裁判案由】    變換提存物
【裁判全文】
臺灣板橋地方法院民事裁定              95年度聲字第2284號
聲  請  人  財團法人長庚紀念醫院
法定代理人  乙○○
相  對  人  甲○○
上列當事人間因返還不當得利事件，聲請人請求變換提存物，本
院裁定如下：
    主  文
聲請人就其依本院九十五年度訴字第二三八號民事判決主文第三
項所命供假執行之擔保金新臺幣肆拾柒萬元，得提存台灣化學纖
維股份有限公司股票壹萬壹仟柒佰伍拾股替代之。
聲請程序費用由聲請人負擔。
    理  由
一、按供擔保應提存現金，或法院認為相當之有價證券，民事訴
    訟法第102 條第1 項前段定有明文。次按，法院之裁判僅記
    載供現金若干之擔保，嗣供擔保人聲請許其提供有價證券為
    擔保者，非供擔保提存物變換問題，而係聲請法院裁定認定
    某種有價證券之若干數額與裁判記載供現金之數額相當，依
    民事訴訟法第102 條第1 項前段規定「供擔保應提存現金或
    法院認為相當之有價證券」之意旨，法院於准其聲請時，自
    應認定某種有價證券之若干數額與裁判記載供現金之數額相
    當而為裁定，最高法院著有85年度台抗字第487 號裁定可資
    參照。
二、本件聲請意旨略以：聲請人與相對人間請求返還不當得利事
    件，前依鈞院95年度訴字第238 號民事判決，命聲請人提供
    新臺幣（下同）470,000 元，為相對人供擔保後，得為假執
    行。茲因聲請人資金調度所須，故聲請變換以等值之台灣化
    學纖維股份有限公司股票（每股面額約47.45元、每張1,000
    股、每張面額計47,450元）為擔保等語。
三、查聲請人前開主張，已據其提出本院95年度訴字第238 號民
    事判決影本1 份在卷為證，依首揭說明，本件聲請於法並無
    不合。參酌台灣化學纖維股份有限公司股票每股成交價格，
    於聲請人提出聲請時為47.50 元，本件裁定前1 日（95年10
    月30日）則為50元，且該股於95年10月之收價係盤旋在48.7
    0 至50.80 元之間，再參以股票交易價格之變化性甚大，應
    保留相當之彈性，始足以保障相對人，故認以每股40元計算
    為適當（即95年10月30日收價之80%）， 亦即需台灣化學纖
    維股份有限公司之股票11,750股始與供假執行之擔保金470,
    000 元相當，爰裁定如主文所示。
四、依民事訴訟法第95條、第81條第1 款，裁定如主文。
中    華    民    國    95    年    10    月    31    日
                  民事第二庭    法  官  程怡怡
以上正本證明與原本無異。
如不服本裁定應於送達後10日內向本院提出抗告狀，並繳納抗告
費新臺幣1,000 元。
中    華    民    國    95    年    10    月    31    日
                                書記官  華海珍


司法院資訊處製作；財團法人民間司法改革基金會備份。
